# 咨询各位老师

提问人：KGD789 时间：2019-01-23 23:50:58
本公司属于集团公司跨行业经营，下属子公司经营不同的行业，有的子公司客户为政府部门，有的子公司客户为各个企业、个人。集团公司在编制合并报表时，各个子公司在计提坏账准备时可以采取不同的坏账准备计提政策？
如有的子公司采取余额百分比法？有的采取账龄分析法或个别计提法？是否有案例、准则依据

回答人：chenyiwei
合并报表层面并未强制要求统一各公司的会计估计。本案例中各公司所处行业、销售策略、信用政策、客户群等都有差异，因此使用不同的坏账准备计提比例是合理的，但需分别证明各公司各自采用的计提方法和比例都是符合自身实际情况的。